臺灣板橋地方法院刑事判決　　　　　　　96年度訴字第1365號
公　訴　人　台灣板橋地方法院檢察署檢察官
被　　　告　甲○○
上列被告因違反毒品危害防制條例案件，經檢察官提起公訴（96
年度毒偵字第1163號），被告於準備程序對被訴事實為有罪之陳
述，本院合議庭裁定由受命法官改依簡式審判程序獨任審理，判
決如下：
    主      文
甲○○施用第一級毒品，累犯，處有期徒刑拾月；減為有期徒刑
伍月，如易科罰金，以新台幣壹仟元折算壹日。
    事      實
一、甲○○前犯賭博罪、過失傷害罪、違反麻醉藥品管理條例、
    槍砲彈藥刀械管制條例、毒品危害防制條例等前科，其中於
    民國90年間，因施用第一級毒品及第二級毒品案件，經台灣
    台北地方法院於90年11月8日以90年度易字第1437號判決，
    分別判處有期徒刑8月、7月，應執行有期徒刑1年2月，上訴
    後經台灣高等法院於91年1 月31日以91年度上易字第4287號
    判決上訴駁回確定。又於91年間，因持有第一級毒品案件，
    經台灣台北地方法院於91年11月29日以91年度簡字第3928號
    判決，判處有期徒刑4月，如易科罰金，以銀元300元折算1
    日確定。復於92年間，因施用第二級毒品案件，經台灣台東
    地方法院於92年8月29日以92年度易字第180號判決，判處有
    期徒刑7 月確定。上開2 案經裁定合併定執行刑，應執行有
    期徒刑10月確定，再與前述有期徒刑1 年2 月接續執行，於
    94 年2月2 日縮短刑期假釋出監，假釋期間付保護管束，嗣
    於94年4 月1 日保護管束期滿，未經撤銷假釋，視為已執行
    完畢（以上於本案構成累犯）。再於96年間，因施用第二級
    毒品案件，經台灣高等法院於96年8 月9 日以96年度上易字
    第1542號判決，判處有期徒刑6 月，如易科罰金，以新台幣
    1,000 元折算日確定（尚未執行完畢，於本案不構成累犯）
    。其間，曾於87年間，因施用毒品經台灣台北地方法院於87
    年6 月15日以87年度毒聲字第174 號裁定送勒戒處所觀察、
    勒戒，因無繼續施用毒品之傾向，於同年7 月4 日釋放出所
    ，經台灣台北地方法院檢察署檢察官於87年7 月6 日以87年
    度偵字第12123 號不起訴處分確定。又於87年間，因施用毒
    品經台灣台北地方法院於87年11月13日以87年度毒聲字第
    1381號裁定送勒戒處所觀察、勒戒，因有繼續施用毒品之傾
    向，經台灣台北地方法院於88年4 月27日以88年度毒聲字第
    1030號裁定令入戒治處所施以強制戒治。嗣於88年10月25日
    經裁定停止戒治出所，復經裁定撤銷停止戒治，令入戒治處
    所施以強制戒治，嗣於91年1 月2 日戒治期滿執行期滿。嗣
    於92年間，因施用毒品經台灣台東地方法院於92年6 月26
　　日以92年度毒聲字第139 號裁定令入戒治處所施以強制戒治
  　，嗣於93年1 月9 日因法律修正而釋放出所。
二、甲○○仍不知悔改，竟於上開強制戒治執行完畢（91年1月
    2 日）5 年內，基於施用第一級毒品海洛因之犯意，於95年
    11月18日為警採尿前26小內某時，在不詳地點，施用海洛因
　　1次。嗣於同日20時50分許，在台北市○○區○○路331號前
　　，因遭警方通報為行方不明之毒品列管人口，經對採尿送驗
　　呈海洛因代謝物嗎啡類陽性反應，始查悉上情。
三、案經台北市政府警察局信義分局報告台灣台北地方法院檢察
    署檢察官呈請台灣高等法院檢察署檢察長移轉台灣板橋地方
    法院檢察署檢察官偵查起訴。
    理　　　由
一、本案被告甲○○所犯係死刑、無期徒刑、最輕本刑為3 年以
    上有期徒刑以外之罪，且非高等法院管轄之第一審案件，其
    於準備程序中就被訴事實為有罪之陳述，經本院告知簡式審
    判程序之旨，並聽取公訴人、被告之意見後，經合議庭裁定
    由受命法官獨任進行簡式審判程序，合先敘明。
二、上揭犯罪事實，業據被告甲○○於本院審理時坦承不諱，且
    被告於9511月18日為警查獲後，經採集其尿液檢體送驗，結
    果呈海洛因代謝物嗎啡類陽性反應，有台灣檢驗科技股份有
    限公司95年12月11日CH/2006/B1252 號濫用藥物尿液檢驗報
    告、法務部調查局96年8月6日調科壹字第09600335040 號鑑
    定書各1份在卷可憑，足證被告自白核與事實相符，堪以採
    信。又被告曾於87年間，因施用毒品經台灣台北地方法院於
    87 年6月15日以87年度毒聲字第174號裁定送勒戒處所觀察
    、勒戒，因無繼續施用毒品之傾向，於同年7月4日釋放出所
    ，經台灣台北地方法院檢察署檢察官於87年7月6日以87年度
    偵字第12123 號不起訴處分確定。又於87年間，因施用毒品
    經台灣台北地方法院於87年11月13日以87年度毒聲字第1381
　　號裁定送勒戒處所觀察、勒戒，因有繼續施用毒品之傾向，
　　經台灣台北地方法院於88年4月27日以88年度毒聲字第1030
　　號裁定令入戒治處所施以強制戒治。嗣於88年10月25日經裁
　　定停止戒治出所，復經裁定撤銷停止戒治，令入戒治處所施
　　以強制戒治，嗣於91年1 月2 日執行期滿。嗣於92年間，因
　　施用毒品經台灣台東地方法院於92年6 月26日以92年度毒聲
　　字第139號裁定令入戒治處所施以強制戒治，嗣於93年1月9
　　日因法律修正而釋放出所，此有台灣高等法院被告前案紀錄
    表1份在卷可參。是被告因施用毒品，先後經1次觀察勒戒、
    2次強制戒治，第2次強制戒治雖於93年1月9日因法律修正而
    釋放出所，尚難認係執行完畢。惟被告第1 次強制戒治於91
    年1月18日執行完畢，其於5年內再犯本案施用毒品，事證明
    確，被告犯行洵堪認定。
三、核被告甲○○所為，係犯毒品危害防制條例第10條第1 項之
    施用第一級毒品罪。至被告施用前後持有海洛因之低度行為
    ，為其進而施用之高度行為所吸收，不另論罪。又被告於90
    年間，因施用第一級毒品及第二級毒品案件，經台灣台北地
    方法院於90年11月8 日以90年度易字第1437號判決，分別判
    處有期徒刑8 月、7 月，應執行有期徒刑1 年2 月，上訴後
    經台灣高等法院於91年1 月31日以91年度上易字第4287號判
    決上訴駁回確定。又於91年間，因持有第一級毒品案件，經
    台灣台北地方法院於91年11月29日以91年度簡字第3928號判
    決，判處有期徒刑4 月，如易科罰金，以銀元300 元折算1
    日確定。復於92年間，因施用第二級毒品案件，經台灣台東
    地方法院於92年8 月29日以92年度易字第180 號判決，判處
    有期徒刑7 月確定。上開2 案經裁定定執行刑，應執行有期
    徒刑10月確定，與前述有期徒刑1 年2 月接續執行，於94年
    2 月2 日縮短刑期假釋出監，假釋期間付保護管束，嗣於94
    年4 月1 日保護管束期滿，未經撤銷假釋，視為已執行完畢
    ，此有台灣高等法院被告前案紀錄表乙紙在卷可稽，其於5
　　年以內再犯本件有期徒刑以上之罪，為累犯，應依刑法第47
  　條第1 項規定加重其刑。爰審酌被告前有多次施用毒品之前
　　科紀錄，有臺灣高等法院被告前案紀錄表在案可佐，仍不能
  　戒除毒癮，再次漠視法令而犯本罪，惟其施用毒品所生之危
　　害，實以自戕身心健康為主，對於他人生命、身體、財產等
  　法益，尚無明顯而重大之實害，兼衡其犯罪之動機、目的、
　　手段、犯罪後坦承犯行之態度等一切情狀，量處如主文所示
  　之刑，並諭知易科罰金之折算標準。又因本案之犯罪時間在
　　96年4 月24日以前，應依中華民國96年罪犯減刑條例規定減
  　其刑期2 分之1 ，並諭知如易科罰金之折算標準，以資懲儆
　　。
據上論斷，應依刑事訴訟法第273 條之1 第1 項、第299 條第1
項前段，毒品危害防制條例第10條第1項、第18條第1項前段，刑
法第11條前段、第47條第1 項、第41條第1 項前段，中華民國96
年罪犯減刑條例第2 條第1 項第3 款、第7 條、第9 條，判決如
主文。
本案經檢察官曾文鐘到庭執行職務。
中　　華　　民　　國　　96　　年　　8 　　月　　31　　日
                  刑事第十庭　法　官　侯志融
以上正本證明與原本無異。
如不服本判決，應於判決送達後10日內，向本院提出上訴狀。
中　　華　　民　　國　　96　　年　　8 　　月　　31　　日
                              書記官　張玉如
附錄本案論罪科刑法條全文：
毒品危害防制條例第10條
施用第一級毒品者，處6 月以上5 年以下有期徒刑。
施用第二級毒品者，處3 年以下有期徒刑。
